臺灣高等法院刑事判決　　　　　　　　 96年度上易字第247號
上　訴　人　臺灣板橋地方法院檢察署檢察官
被　　　告　甲○○
上列上訴人因被告竊盜等案件，不服臺灣板橋地方法院95年度易
字第2177號，中華民國95年12月14日第一審判決（起訴案號：臺
灣板橋地方法院檢察署95年度偵字第22633號），提起上訴，本
院判決如下：
    主  文
上訴駁回。
    事  實
一、甲○○因工作不順需款孔急，乃與吳東昇（未到案，俟到案
    後另行審結）基於意圖為自己不法所有之共同犯意聯絡，於
    九十五年九月七日十三時五十分許，分持其所有客觀上足供
    兇器使用之老虎鉗、尖嘴鉗、開鎖工具、一字起子、拔釘器
    、扳手各乙支與黑色手套二隻、白色手套乙隻及藍色側背包
    乙只，至乙○○位於臺北縣永和市○○路○段一二六巷二八
    號二樓之住宅，由甲○○在旁把風，吳東昇則以上開工具破
    壞門鎖後，再一同侵入屋內，竊取乙○○所有如附表所示之
    物，得手後即行逃逸並變賣部分贓物，甲○○並將其中所竊
    得之女用玉鐲及皮夾交予不知情之郭佩容使用（郭佩容業由
    檢察官另為不起訴處分）。嗣於九十五年九月二十六日十八
    時十五分許，為警在臺北市○○區○○街三四巷一號前盤查
    查獲甲○○，並在甲○○身上扣得老虎鉗、尖嘴鉗、開鎖工
    具、一字起子、拔釘器、扳手各乙支及黑色手套二隻、白色
    手套乙隻與藍色側背包乙只，再經甲○○帶同至其位於臺北
    縣永和市○○路○段二六巷十八號地下室住處內，扣得乙○
    ○失竊之BENQ行動電話乙具、G-PLUS行動電話乙具、男用手
    錶二支、女用手錶二支、翻譯機乙台、舊新台幣紙鈔十張、
    女用玉鐲乙只、男用皮夾乙只、玉珮乙只、耳環十只、女用
    戒指二只、女用墜子三只、男用袖扣二只及男用領帶夾乙只
    等而查獲。復於同日二十三時許，郭佩容前往臺北市保安警
    察大隊第三中隊探視甲○○時，在郭佩容身上扣得乙○○所
    有之女用玉鐲及皮夾等物。
二、案經乙○○訴由臺北市政府警察局中正第二分局移送臺灣板
    橋地方法院檢察署檢察官偵查起訴。
    理  由
一、上揭事實，業據被告甲○○自白不諱，核與告訴人乙○○於
    警詢與偵查中所為關於遭人侵入住宅行竊情節之指訴、證人
    郭佩容於警詢與偵查中所為關於在其身上扣獲之贓物係被告
    所贈之證述均為合致，並有贓物認領保管單乙紙為證，堪信
    被告前開自白應與事實相符。此外，復有卷附贓證物相片、
    監視錄影器翻攝相片與扣案老虎鉗、尖嘴鉗、開鎖工具、一
    字起子、拔釘器、扳手各乙支及黑色手套二隻、白色手套乙
    隻與藍色側背包乙只等可為佐據，本件事證已臻明確，被告
    犯行堪以認定，應予依法論科。
二、查被告行竊攜帶之老虎鉗、尖嘴鉗、開鎖工具、一字起子、
    拔釘器、扳手各乙支等物，均係金屬材質，如以之攻擊人體
    ，客觀上顯足以造成相當之傷害，堪認具殺傷力而足供兇器
    之使用。核被告所為，係犯刑法第三百零六條第一項之無故
    侵入他人住宅罪，及同法第三百二十一條第一項第二款、第
    三款之毀越門扇攜帶兇器竊盜罪。其與吳東昇就上開二罪有
    犯意之聯絡與行為之分擔，為共同正犯。其所犯上開二罪間
    ，犯意各別，行為互殊，罪名有異，應予分論併罰。原審認
    被告事證明確，依刑法第二十八條、第三百零六條第一項、
    第三百二十一條第一項第二款、第三款、第四十一條第一項
    前段(原判決漏引)、第三十八條第一項第二款，刑法施行法
    第一條之一 ( 原判決漏引)，並審酌被告素行，因個人所需
    驟起盜心，動機可議，竊得物品之價值亦非微，且以侵入住
    宅等方式為之，危害非輕，惟於偵審中能坦承犯行，犯罪後
    態度尚非不佳等一切情狀，量處被告共同無故侵入他人住宅
    ，處拘役伍拾伍日，又共同毀越門扇、攜帶兇器而犯竊盜罪
    ，處有期徒刑柒月，並就所處拘役部分諭知易科罰金之折算
    標準，以資儆懲。扣案老虎鉗、尖嘴鉗、開鎖工具、一字起
    子、拔釘器、扳手各乙支及黑色手套二隻、白色手套乙隻與
    藍色側背包乙只等物，均係被告所有供其本件犯罪使用之物
    ，此經被告供述明確在卷，應依刑法第三十八條第一項第二
    款之規定併為沒收之諭知。經核原判決認事用法，均無不當
    ，量刑亦屬妥適，檢察官上訴認原審量刑過輕，查原判決已
    審酌被告一切情狀，量處被告適度之刑，核其上訴為無理由
    ，應予駁回。
據上論斷，應依刑事訴訟法第368條，判決如主文。
本案經檢察官蔡薰慧到庭執行職務。
中　　華　　民　　國　　96　　年　　3　　月　　15　　日
　　　　　　　　　刑事第十二庭  審判長法　官  蔡永昌
　　　　　　　　　　　　　　　　　    法　官  施俊堯
　　　　　　　 　 　　　　　　　　　　法　官  張正亞
以上正本證明與原本無異。
不得上訴。
                                      書記官  鄭信昱
中　　華　　民　　國　　96　　年　　3 　　月　　15　　日
附錄：本案論罪科刑法條全文
中華民國刑法第306條第1項
無故侵入他人住宅、建築物或附連圍繞之土地或船艦者，處 1 年
以下有期徒刑、拘役或 3 百元以下罰金。
無故隱匿其內，或受退去之要求而仍留滯者，亦同。
中華民國刑法第321條第1項第2、3款
犯竊盜罪而有左列情形之一者，處 6 月以上、 5 年以下有期徒
刑：
一  於夜間侵入住宅或有人居住之建築物、船艦或隱匿其內而犯
    之者。
二  毀越門扇、牆垣或其他安全設備而犯之者。
三  攜帶兇器而犯之者。
四  結夥三人以上而犯之者。
五  乘火災、水災或其他災害之際而犯之者。
六  在車站或埠頭而犯之者。
前項之未遂犯罰之。
附表：BENQ行動電話乙具、G-PLUS行動電話乙具、男用手錶二支
      、女用手錶二支、翻譯機乙台、舊新台幣紙鈔十張、女用
      玉鐲乙只、男用皮夾乙只、玉珮乙只、耳環十只、女用戒
      指二只、女用墜子三只、男用袖扣二只及男用領帶夾乙只
      、數位相機乙部、NOKIA 行動電話乙具、圓金邊皮帶手表
      乙支、現款新臺幣約一萬五千元、鑲鑽項鍊乙條、黃金首
      飾與金條約十兩。
